臺灣臺北地方法院刑事判決
111年度審訴字第1350號
公  訴  人  臺灣臺北地方檢察署檢察官
被      告  陳柏宇



上列被告因違反毒品危害防制條例案件，經檢察官提起公訴（11
 1年度偵字第15097號、111年度毒偵字第584號），被告於本院
準備程序中就被訴事實為有罪之陳述，經本院告以簡式審判程序
之旨，並聽取當事人之意見後，經本院合議庭裁定，由受命法官
獨任行簡式審判程序，並判決如下：
    主      文
陳柏宇犯如附表一所示之罪，各處如附表一所示之刑。得易服社
會勞動部分，應執行有期徒刑肆月。
扣案如附表二編號一至六所示之物均沒收銷燬之；扣案如附表二
編號七所示之物沒收。
    事實及理由
一、按簡式審判程序之證據調查，不受第159條第1項之限制，刑
    事訴訟法第273條之2定有明文，是於行簡式審判程序之案件
    ，被告以外之人於審判外之陳述，除有其他不得做為證據之
    法定事由外，應認具有證據能力，合先敘明。
二、本件犯罪事實及證據，除犯罪事實欄二、㈤補充更正為「廖
    怡茹（所涉犯行業經本院另為判決）明知海洛因、甲基安非
    他命分別為毒品危害防制條例第2條第2項第1款、第2款所規
    定之第一、二級毒品，依法不得持有，因陳柏宇擔心自己所
    有之毒品遭查緝且稱放在女生身上不容易遭查獲，竟與陳柏
    宇基於共同持有第一級毒品海洛因、第二級毒品甲基安非他
    命之犯意聯絡，於111年2月16日晚間9時30分前之某時許，
    於陳柏宇所駕駛車牌號碼00-0000號自用小客車上，將陳柏
    宇所有、前開施用所剩餘之海洛因2包（淨重0.1150公克《起
    訴書誤載淨重0.3810公克應予更正》、0.0770公克）及甲基
    安非他命3包（其中2包淨重合計1.5730公克如附表二編號一
    所示，另1包淨重0.2660公克如附表二編號二所示）置於自
    己身上，而與陳柏宇共同持有前開第一、二級毒品」，犯罪
    事實欄二、㈦第4行「並扣得上開毒品而查獲」補充為「並扣
    得上開毒品、陳柏宇前開施用海洛因所使用之注射針筒1支
    （內含難以完全析離之海洛因殘渣）、施用甲基安非他命所
    使用之吸食器1組（含玻璃球2個；內含難以析離之甲基安非
    他命殘渣）及未用過之分裝袋30個而查獲」；證據部分補充
    證人即共同被告廖怡茹、陳森濠於本院中之證述及被告陳柏
    宇於本院訊問、準備程序及審理中之自白外，均引用如附件
    所示檢察官起訴書之記載。
三、應適用之法律及科刑審酌事由
㈠、核被告陳柏宇就附表一編號一、二所為，均係犯藥事法第83
    條第1項之轉讓禁藥罪（共2罪）被告轉讓甲基安非他命之行
    為，既依藥事法加以處罰，依法律不得割裂適用之法理 ，
    其低度之持有甲基安非他命行為，自不能再行割裂適用毒品
    危害防制條例論處，而藥事法就持有禁藥之行為，復未設有
    處罰之規定，是被告於轉讓前持有甲基安非他命之行為不另
    論罪，合先敘明。
㈡、被告就附表一編號三、四所為，係分別犯毒品危害防制條例
    第10條第2項之施用第二級毒品罪及同條第1項之施用第一級
    毒品罪。被告為上開施用毒品犯行前持有毒品之低度行為，
    已分別為施用之高度行為所吸收，均不另論罪。
㈢、被告所犯上揭4罪間，犯意各別，行為互殊，應予分論併罰 
    。
㈣、累犯部分
  ⒈本件公訴檢察官已依最高法院大法庭110年度台上大字第5660
    號裁定意旨，主張被告構成累犯之事實及提出臺灣高等法院
    被告前案紀錄表為證明方法，本院自應依法審酌是否依累犯
    規定加重，合先敘明。
  ⒉又刑法第47條累犯原規定「應」加重最低本刑，依司法院大
    法官解釋釋字第775號解釋，於修法前暫時由法院裁量「得
    」加重最低本刑，法院應視前案（故意或過失）徒刑之執行
    完畢情形（有無入監執行完畢、是否易科罰金或易服社會勞
    動而視為執行完畢）、5年以內（5年之初期、中期、末期）
    、再犯後罪（是否同一罪質、重罪或輕罪）等，綜合判斷累
    犯個案有無因加重本刑致生行為人所受的刑罰超過其所應負
    擔罪責的情形（林俊益大法官提出蔡炯燉大法官加入釋字第
    775號解釋協同意見書意旨參照）。即法院應於個案中審酌
    該當累犯加重要件者，加重最低本刑是否使其人身自由因此
    遭受過苛之侵害，以裁量是否依累犯規定加重最低本刑。
  ⒊查被告前：⑴因施用第一級、第二級毒品案件，經臺灣新北地方法院以105年度審訴字第1326號判決判處有期徒刑8月、4月確定，再經同院以106年度聲字第2744號裁定合併定應執行刑為有期徒刑10月確定；⑵因施用第一級、第二級毒品案件，經臺灣苗栗地方法院以106年度訴字第294號判決判處有期徒刑8月、4月確定；⑶因施用第一級、第二級毒品及竊盜案件，經臺灣苗栗地方法院以106年度訴字第353號判決判處有期徒刑9月、7月、5月確定；⑷因施用第一級毒品案件，經臺灣苗栗地方法院以106年度訴字第579號判決判處有期徒刑9月確定；⑸因施用第二級毒品案件，經臺灣新北地方法院以107年度簡字第452號判決判處有期徒刑6月確定；前開⑵至⑸案，復經臺灣新北地方法院以107年度聲字第2761號裁定合併定應執行刑為有期徒刑3年確定，並與前開⑴案接續執行，嗣於民國109年1月21日因縮短刑期假釋出監付保護管束，於110年3月1日保護管束期滿未經撤銷視為執行完畢等情，有臺灣高等法院被告前案紀錄表在卷可稽。
　⒋被告於前開案件執行完畢後，5年以內故意再犯本件有期徒刑
    以上之各罪，均已該當刑法第47條第1項累犯之要件。而審
    酌被告前開案件多為施用毒品，執行完畢距本案犯行相隔未
    及1年，約為5年之初期，其猶漠視政府制定毒品危害防制條
    例杜絕毒品之禁令，甚且助長毒品蔓延，而依累犯規定加重
    最低本刑，尚無使其人身自由因此遭受過苛侵害而超過其所
    應負擔罪責之情形，爰均依刑法第47條第1項規定，加重其
    刑。
㈤、再被告就附表一編號三及編號四部分，其經警盤查時，員警
    尚無其他客觀事證足合理懷疑其涉有本案施用毒品之罪嫌，
    即主動交付其所持有如附表二編號五、六所示之物扣案，並
    於接受警方詢問時向警員坦承前開施用毒品之事實，有臺北
    市政府警察局文山第一分局刑事案件報告書、被告111年2月
    17日第1次警詢筆錄在卷可稽（見111年度毒偵字第582號卷
    第4頁、第35至42頁），符合自首之規定，爰均依法減輕其
    刑，並依法先加後減。　　
㈥、爰以行為人之責任為基礎，審酌被告轉讓禁藥甲基安非他命
    及施用之犯行，侵害社會秩序之情節，兼衡被告犯後始終坦
    承犯行之犯後態度，並參酌其國中肄業之智識程度，自述目
    前從事水泥工，月收入約新臺幣4萬元，需扶養父親及祖母
    （見本院審訴字卷第269頁）之生活狀況等一切情狀，分別
    量處如主文所示之刑，並就均得易服社會勞動部分合併定其
    應執行之刑，及就得易科罰金部分諭知易科罰金之折算標準
    ，以示懲儆。
四、沒收部分
㈠、扣案如附表二編號一至六所示之物，經鑑驗分別含有第一、
    二級毒品成分，其中如附表二編號五、六所示之物，因其微
    量之第一級、第二級毒品殘留而難以完全析離，亦應視為毒
    品，依毒品危害防制條例第18條第1項前段規定，不問屬於
    犯罪行為人與否，均沒收銷燬之，而如附表二編號一至四所
    示物品之包裝袋亦與內含之毒品難以完全析離，均應視為第
    一級、第二級毒品併予沒收銷燬。
㈡、至毒品因取樣供鑑驗耗損之部分，既已驗畢用罄滅失，自不
    另宣告沒收銷燬，併予敘明。　　
㈢、另扣案之分裝袋30個，為被告所有，供被告分裝以施用毒品
    所用，屬預備供犯罪所用之物，業據被告於警詢時供陳明確
    （見111年度毒偵字第584號卷第36頁），爰依刑法第38條第
    2項前段為沒收之諭知。　　　　　　　　
據上論斷，應依刑事訴訟法第273條之1第1項、第299條第1項前
段、第310條之2、第454條第2項，藥事法第83條第1項，毒品危
害防制條例第10條第1項、第2項、第18條第1項前段，刑法第11
條、第47條第1項、第62條前段、第41條第1項前段、第51條第5
款、第38條第2項前段，判決如主文。
本案經檢察官黃冠中提起公訴，檢察官黃思源到庭執行職務。
中　　華　　民　　國　　111 　年　　10　　月　　7 　　日
                    刑事第二十庭法  官    謝欣宓
上正本證明與原本無異。 
如不服本判決應於收受送達後20日內向本院提出上訴書狀，並應
敘述具體理由；其未敘述上訴理由者，應於上訴期間屆滿後20日
內向本院補提理由書（均須按他造當事人之人數附繕本）「切勿
逕送上級法院」。
                                書記官    朱俶伶　
中　　華　　民　　國　　111 　年　　10　　月　　7 　　日
附錄本案論罪科刑法條
毒品危害防制條例第10條
施用第一級毒品者，處6月以上5年以下有期徒刑。
施用第二級毒品者，處3年以下有期徒刑。
藥事法第83條
明知為偽藥或禁藥，而販賣、供應、調劑、運送、寄藏、牙保、
轉讓或意圖販賣而陳列者，處7年以下有期徒刑，得併科新臺幣5
千萬元以下罰金。
犯前項之罪，因而致人於死者，處7年以上有期徒刑，得併科新
臺幣1億元以下罰金；致重傷者，處3年以上12年以下有期徒刑，
得併科新臺幣7千5百萬元以下罰金。
因過失犯第1項之罪者，處2年以下有期徒刑、拘役或科新臺幣5
百萬元以下罰金。
第1項之未遂犯罰之。
附表一：
編號 犯罪事實 罪名及宣告刑 一 即起訴書犯罪事實欄二、㈠①轉讓甲基安非他命予廖怡茹之部分 陳柏宇犯藥事法第八十三條第一項之轉讓禁藥罪，累犯，處有期徒刑參月。 二 即起訴書犯罪事實欄二、㈠②轉讓甲基安非他命予陳森濠之部分 陳柏宇犯藥事法第八十三條第一項之轉讓禁藥罪，累犯，處有期徒刑參月。 三 即起訴書犯罪事實欄二、㈡施用甲基安非他命之部分 陳柏宇施用第二級毒品，累犯，處有期徒刑參月，如易科罰金，以新臺幣壹仟元折算壹日。 四 即起訴書犯罪事實欄二、㈡施用海洛因之部分 陳柏宇施用第一級毒品，累犯，處有期徒刑柒月。 
附表二：
編號 物品名稱及數量 重量 所含毒品種類 一 白色透明結晶2包 毛重2.0740公克，驗前淨重1.5730公克，取樣0.0002公克鑑驗，驗餘淨重1.5728公克。 第二級毒品甲基安非他命 二 白色透明結晶塊1包 毛重0.4660公克，驗前淨重0.2660公克，取樣0.0002公克鑑驗，驗餘淨重0.2658公克 。 第二級毒品甲基安非他命 三 淡黃色粉末1包 毛重0.3810公克，驗前淨重0.1150公克，取樣0.0030公克鑑驗，驗餘淨重0.1120公克 第一級毒品海洛因 四 米白色粉末1包 毛重0.2980公克，驗前淨重0.0770公克，取樣0.0024公克鑑驗，驗餘淨重0.0746公克 第一級毒品海洛因 五 注射針筒1支  第一級毒品海洛因 六 吸食器1組（含玻璃球2個）  第二級毒品甲基安非他命 七 分裝袋30個  無 
附件：
臺灣臺北地方檢察署檢察官起訴書
                                    111年度偵字第15095號
第15096號
第15097號
111年度毒偵字第582號
第583號
第584號
    被　　　告　陳柏宇　男　39歲（民國00年00月00日生）
　　　　　　　　　　　　住苗栗縣○○鎮○○00號
　　　　　　　　　　　　居臺北市○○區○○街00號
　　　　　　　　　　　　國民身分證統一編號：Z000000000號
                廖怡茹  女　41歲（民國00年0月00日生）
　　　　　　　　　　　　住臺北市○○區○○路0段00號2樓
　　　　　　　　　　　　國民身分證統一編號：Z000000000號
                陳森濠　男　47歲（民國00年0月00日生）
　　　　　　　　　　　　住臺北市○○區○○路0段00巷0弄0   號2樓
                        居新北市○○區○○路0巷00弄0號4   樓
　　　　　　　　　　　　國民身分證統一編號：Z000000000號
上列被告等因違反毒品危害防制條例等案件，業經偵查終結，認
應該提起公訴，茲將犯罪事實及證據並所犯法條分敘如下：
　　　　犯罪事實
一、陳柏宇前因施用毒品等案件，經臺灣新北地方法院107年度
    聲字第2761號裁定應執行有期徒刑3年確定，入監執行後，
    已於民國109年1月21日縮短刑期假釋出監付保護管束，於11
    0年3月1日保護管束期滿未經撤銷視為執行完畢；又因施用
    毒品案件，經依臺灣苗栗地方法院109年度毒聲字第179號裁
    定令入勒戒處所施以觀察、勒戒後，認無繼續施用毒品之傾
    向，已於110年4月9日釋放出所，並經臺灣苗栗地方檢察署
    檢察官以109年度毒偵字第1319號為不起訴處分確定。廖怡
    茹前因施用毒品案件，經臺灣臺北地方法院108年度審簡字
    第166號判決處有期徒刑4月確定，入監執行後，已於108年1
    1月3日執行完畢出監；又因施用毒品案件，經依臺灣臺北地
    方法院110年度毒聲字第56號裁定令入勒戒處所施以觀察、
    勒戒後，認無繼續施用毒品之傾向，已於110年6月9日釋放
    出所，並經本署檢察官以110年度毒偵緝字第169號為不起訴
    處分確定。陳森濠前因施用毒品案件，經依臺灣臺北地方法
    院107年度毒聲字第214號裁定令入勒戒處所施以觀察、勒戒
    後，認有繼續施用毒品之傾向，復經依同院107年度毒聲字
    第404號裁定令入戒治處所施以強制戒治後，認無繼續強制
    戒治之必要而停止其處分之執行，已於108年7月5日釋放出
    所，並經本署檢察官以108年度戒毒偵字第24號為不起訴處
    分確定。
二、陳柏宇、廖怡茹、陳森濠為朋友；廖怡茹、陳森濠為男女朋
    友。詎陳柏宇、廖怡茹、陳森濠分別為下列行為：
  ㈠陳柏宇明知甲基安非他命為毒品危害防制條例第2條第2項第2
    款所規定之第二級毒品，並經行政院衛生署（現改制為衛生
    福利部，下同）明令公告列為禁藥管理，屬藥事法所稱之禁
    藥，依法不得轉讓，竟基於轉讓第二級毒品及禁藥之犯意，
    ①於111年2月13日晚間8時許，在新北市永和區成功路某處夾
    娃娃機店，將第二級毒品即禁藥甲基安非他命無償轉讓供廖
    怡茹施用（詳下述㈢）；②於111年2月16日下午6時許，在新
    北市永和區福和橋下之停車場，將甲基安非他命無償轉讓供
    另案被告陳森濠施用（詳下述㈣）。
  ㈡陳柏宇分別基於施用第一、二級毒品之犯意，先於111年2月1
    6日下午6時許，在新北市永和區福和橋下之停車場，以將甲
    基安非他命置於玻璃球內燒烤吸食其煙霧之方式，施用甲基
    安非他命1次；隨即再將第一級毒品海洛因摻水置於針筒內
    注射之方式，施用海洛因1次。
  ㈢廖怡茹基於施用第二級毒品之犯意，先於111年2月13日晚間8
    時許，在新北市永和區成功路某處夾娃娃機店，自陳柏宇處
    無償取得甲基安非他命後（詳上述㈠①），再於同日晚間某時
    ，在新北市永和區福和路7巷12弄4號4樓之陳森濠居處，以
    將甲基安非他命置於玻璃球內燒烤吸食其煙霧之方式，施用
    甲基安非他命1次。
  ㈣陳森濠基於施用第二級毒品之犯意，先於111年2月16日下午6
    時許，在新北市永和區福和橋下之停車場，自陳柏宇處無償
    取得甲基安非他命後（詳上述㈠②），隨即於上開處所，以將
    甲基安非他命置於玻璃球內燒烤吸食其煙霧之方式，施用甲
    基安非他命1次。
  ㈤廖怡茹明知海洛因、甲基安非他命分別為毒品危害防制條例
    第2條第2項第1、2款所規定之第一、二級毒品，甲基安非他
    命並經行政院衛生署明令公告列為禁藥管理，屬藥事法所稱
    之禁藥，依法不得持有、寄藏，竟基於持有第一級毒品及寄
    藏禁藥之犯意，於111年2月16日晚間9時30分前某時，在臺
    北市文山區老泉街某處，收受陳柏宇所交付之海洛因2包（
    淨重0.3810、0.0770公克）及甲基安非他命2包、1包（淨重
    1.5730、0.2660公克），暫時代為保管，而持有上開海洛因
    及寄藏前揭甲基安非他命。
  ㈥陳森濠明知甲基安非他命為毒品危害防制條例第2條第2項第2
    款所規定之第二級毒品，並經行政院衛生署明令公告列為禁
    藥管理，屬藥事法所稱之禁藥，依法不得持有、寄藏，竟基
    於寄藏禁藥之犯意，於111年2月16日晚間9時30分前某時，
    在臺北市文山區老泉街某處，收受廖怡茹所交付之甲基安非
    他命1包（淨重0.2660公克），暫時代為保管，而寄藏上開
    甲基安非他命。
  ㈦嗣於111年2月16日晚間9時30分許，陳森濠駕駛車牌號碼00-0
    000號自用小客車搭載陳柏宇、廖怡茹行經臺北市文山區老
    泉街一壽橋頭，為警攔檢盤查，且經陳柏宇、廖怡茹、陳森
    濠同意警方搜索，並扣得上開毒品而查獲。 
三、案經臺北市政府警察局文山第一分局報告偵辦。
　　　　證據並所犯法條
一、證據清單
編號 證據名稱 待證事實 1 被告陳柏宇於警詢及偵查中之供述 ①被告陳柏宇坦承犯罪事實二、㈠㈡所示之事實。 ②證明扣案海洛因2包、甲基安非他命3包均為被告陳柏宇所有之事實。 ③證明被告陳柏宇因認女生藏東西比較方便，故有請被告廖怡茹保管扣案海洛因2包、甲基安非他命3包之事實。 2 ①被告廖怡茹於警詢及偵查中之供述 ②證人廖怡茹於警詢及偵查中之證述 ①被告廖怡茹坦承犯罪事實二、㈢㈤所示之事實。 ②證明被告陳柏宇有犯罪事實二、㈠①所示行為之事實。 ③證明被告廖怡茹有趁警方不注意之際，將甲基安非他命1包（淨重0.2660公克）交與被告陳森濠之事實。 3 ①被告陳森濠於警詢及偵查中之供述 ②證人陳森濠於警詢及偵查中之證述 ①被告陳森濠坦承犯罪事實二、㈣㈥所示之事實。 ②證明被告陳柏宇有犯罪事實二、㈠②所示行為之事實。 ③證明被告廖怡茹是女生比較不會被搜身，所以被告陳柏宇有請被告廖怡茹保管海洛因2包、甲基安非他命3包之事實。 4 臺北市政府警察局保安警察大隊搜索扣押筆錄 證明警方於111年2月16日晚間9時30分許，在臺北市文山區老泉街一壽橋頭，自： ①被告陳柏宇身上扣得針筒1支、吸食器1組； ②被告廖怡茹身上扣得海洛因2包（淨重0.3810、0.0770公克）、甲基安非他命2包（淨重1.5730公克）、分裝袋30個； ③被告陳森濠身上扣得甲基安非他命1包（淨重0.2660公克）之事實。 5 臺北市政府警察局偵辦毒品案件尿液檢體委驗單（尿液檢體編號：152275號）、台灣尖端先進生技醫藥股份有限公司（尿液檢體編號：152275號） 證明被告陳柏宇經採尿送驗後，結果呈安非他命、甲基安非他命；嗎啡、可待因陽性反應之事實。 6 臺北市政府警察局偵辦毒品案件尿液檢體委驗單（尿液檢體編號：152277號）、台灣尖端先進生技醫藥股份有限公司（尿液檢體編號：152277號） 證明被告廖怡茹經採尿送驗後，結果呈安非他命、甲基安非他命之事實。 7 臺北市政府警察局偵辦毒品案件尿液檢體委驗單（尿液檢體編號：152276號）、台灣尖端先進生技醫藥股份有限公司（尿液檢體編號：152276號） 證明被告陳森濠經採尿送驗後，結果呈安非他命、甲基安非他命之事實。 8 交通部民用航空局航空醫務中心111年2月25日航藥鑑字第0000000號毒品鑑定書 ①證明被告陳柏宇身上所扣得之針筒、吸食器經送鑑定後，分別檢出海洛因、甲基安非他命成分之事實。 ②證明被告廖怡茹身上所扣得之白色透明結晶2袋（淨重1.5730公克）經送鑑定後，檢出甲基安非他命成分之事實。 ③證明被告廖怡茹身上所扣得之淡黃色粉末1袋（淨重0.1150公克）、米白色粉末1袋（淨重0.0770公克）經送鑑定後，均檢出海洛因成分之事實。 ④證明被告陳森濠身上所扣得之白色透明結晶塊1袋（淨重0.2660公克）經送鑑定後，檢出甲基安非他命成分之事實。 
二、按甲基安非他命雖係毒品危害防制條例第2條第2款所規定之
    第二級毒品，惟亦屬於藥事法所稱之禁藥（即藥事法第22條
    第1項第1款所稱之「經中央衛生主管機關明令公告禁止製造
    、調劑、輸入、輸出、販賣或陳列之毒害藥品」），藥事法
    第83條就明知為禁藥而轉讓者亦有處罰明文，故明知為禁藥
    甲基安非他命而轉讓予他人者，除構成毒品危害防制條例第8
    條第2項之轉讓第二級毒品罪外，亦構成藥事法第83條第1項
    之轉讓禁藥罪，屬於同一犯罪行為而同時有2種法律可資處罰
    之法規競合情形。而93年1月9日施行之毒品危害防制條例第8條
    第2項轉讓第二級毒品罪之法定本刑為：「6月以上5年以下有
    期徒刑，得併科70萬元以下罰金」；本件被告陳柏宇轉讓甲
    基安非他命與證人廖怡茹、陳森濠之數量，並無逾毒品危害防
    制條例所規定之一定數量而應加重其刑至2分之1之情形，而104
    年12月2日施行之藥事法第83條第1項轉讓禁藥罪之法定本刑則
    為「7年以下有期徒刑，得併科新臺幣5,000萬元以下罰金」，
    是藥事法第83條第1項為重法；再者，毒品之範圍尚包括影
    響精神物質與其製品，而藥事之管理，亦非僅止於藥品之管理，
    又毒品未必係經公告之禁藥，禁藥亦未必為毒品，是毒品危
    害防制條例與藥事法二者，並無必然之特別法與普通法關係
    ；是轉讓甲基安非他命之行為，同時該當藥事法第83條第1項
    轉讓禁藥罪及毒品危害防制條例第8條第2項轉讓第二級毒品
    罪之構成要件，應依重法優於輕法之原則，擇較重之轉讓禁
    藥罪論處（最高法院刑事大法庭109年度台上大字第1089號裁定
    意旨參照）；揆諸前開說明，被告陳柏宇轉讓禁藥甲基安非他
    命予證人廖怡茹、陳森濠之數量，既無證據可資證明已逾毒品
    危害防制條例第8條第5項所定應予加重其刑之數量標準，即應論
    以藥事法第83條第1項之罪嫌甚明，先予敘明。
三、核被告陳柏宇就犯罪事實二㈠所為，係犯藥事法第83條第1項
    之轉讓禁藥；就犯罪事實二㈡所為，係犯毒品危害防制條例
    第10條第1、2項之施用第一、二級毒品；核被告廖怡茹就犯
    罪事實二㈢所為，係犯毒品危害防制條例第10條第2項之施用
    第二級毒品；就犯罪事實二㈤所為，係犯毒品危害防制條例
    第11條第1項之持有第一級毒品、藥事法第83條第1項之寄藏
    禁藥；核被告陳森濠就犯罪事實二㈣所為，係犯毒品危害防
    制條例第10條第2項之施用第二級毒品；就犯罪事實二㈥所為
    ，係犯藥事法第83條第1項之寄藏禁藥等罪嫌。被告陳柏宇
    、廖怡茹、陳森濠施用前持有海洛因、甲基安非他命之低度
    行為，應為施用之高度行為所吸收，請均不另論罪。被告廖
    怡茹以一行為，觸犯持有第一級毒品、寄藏禁藥罪名，為想
    像競合犯，請依刑法第55條規定，從一重論以寄藏禁藥罪處
    斷。又被告陳柏宇（4罪）、廖怡茹（2罪）、陳森濠（2罪
    ）就上開犯行間，犯意各別，行為互殊，請予以分論併罰。
    被告陳柏宇、廖怡茹、陳森濠有犯罪事實欄一、所載犯罪科
    刑及執行情形，曾受有期徒刑之執行完畢，有本署刑案資料
    查註紀錄表在卷可參，5年以內故意再犯有期徒刑以上之罪
    ，為累犯，請審酌依刑法第47條第1項規定及司法院釋字第7
    75號解釋意旨加重其刑。至扣案之海洛因、甲基安非他命，
    及針筒、吸食器（殘留微量毒品而無法將之完全析離），請
    均依毒品危害防制條例第18條第1項前段之規定，予以沒收
    銷燬之。
四、依刑事訴訟法第251條第1項提起公訴。
    此　致
臺灣臺北地方法院
中　　華　　民　　國　 111　　年　　5 　　月　　19　　日
                              檢　察　官  黃冠中
本件正本證明與原本無異
中　　華　　民　　國　 111　　年　　6 　　月　　 2　　日
                              書　記　官  呂佳恩
附錄本案所犯法條全文
藥事法第83條
明知為偽藥或禁藥，而販賣、供應、調劑、運送、寄藏、牙保、
轉讓或意圖販賣而陳列者，處 7 年以下有期徒刑，得併科新臺
幣 5 千萬元以下罰金。
犯前項之罪，因而致人於死者，處 7 年以上有期徒刑，得併科
新臺幣 1 億元以下罰金；致重傷者，處 3 年以上 12 年以下有
期徒刑，得併科新臺幣 7 千 5 百萬元以下罰金。
因過失犯第 1 項之罪者，處 2 年以下有期徒刑、拘役或科新臺
幣 5 百萬元以下罰金。
第 1 項之未遂犯罰之。
毒品危害防制條例第10條
施用第一級毒品者，處 6 月以上 5 年以下有期徒刑。
施用第二級毒品者，處 3 年以下有期徒刑。
毒品危害防制條例第11條
持有第一級毒品者，處 3 年以下有期徒刑、拘役或新臺幣 30
萬元以下罰金。
持有第二級毒品者，處 2 年以下有期徒刑、拘役或新臺幣 20
萬元以下罰金。
持有第一級毒品純質淨重十公克以上者，處 1 年以上 7 年以下
有期徒刑，得併科新臺幣 1 百萬元以下罰金。
持有第二級毒品純質淨重二十公克以上者，處 6 月以上 5 年以
下有期徒刑，得併科新臺幣 70 萬元以下罰金。
持有第三級毒品純質淨重五公克以上者，處 2 年以下有期徒刑
，得併科新臺幣 20 萬元以下罰金。
持有第四級毒品純質淨重五公克以上者，處 1 年以下有期徒刑
，得併科新臺幣 10 萬元以下罰金。
持有專供製造或施用第一級、第二級毒品之器具者，處 1 年以
下有期徒刑、拘役或新臺幣 10 萬元以下罰金。